【裁判字號】    92,交聲,131
【裁判日期】    920520
【裁判案由】    違反道路交通管理處罰條例聲明異議
【裁判全文】
臺灣桃園地方法院刑事交通事件裁定                九十二年度交聲字第一三一號
    原處分機關  交通部公路總局新竹區監理所桃園監理站
    異  議  人
    即受處分人  甲○○
右受處分人因違反道路交通管理處罰條例案件，對於交通部公路局新竹區監理所桃園
監理站於九十二年三月十七日所為之桃監裁罰字第裁五二－ＺＥ0000000號裁
決，聲明異議，本院裁定如左：
    主  文
異議駁回。
    理  由
一、異議人聲明異議之意旨略以：(一)該次駕駛行為，駕駛人已注意行車速限之規定，
    不知為何仍被舉發超速行駛，且舉發所使用之機器是否經商品檢驗局檢驗合格，
    亦有可疑，使用之機器如有不準確，不合格規格，其所得之測速結果，顯難令人
    置信，應有調查之必要。(二)況國道高速公路全線及國道八號公路已改為限速一百
    公里，且由國道三號公路進入國道八號公路，亦未見到有何特別標示限速九十公
    里，不知舉發機關所憑之依據為何？請查明國道八號公路是否有限速標示，而非
    僅以公路警察局之公函即逕行認定。如該處最高限速為一百公里，依一般駕駛人
    之習慣及經驗法則，超過最高限速二、三公里，應屬在測速機器誤差值之合理範
    圍內。綜上，本件舉發應有違誤，請求撤銷原處分云云。
二、按汽車行駛高速公路應依速限標誌指示，高速公路交通管制規則第五條第一項前
    段定有明文；又汽車行駛於高速公路或設站管制之道路，而不遵管制之規定者，
    依道路交通管理處罰條例第三十三條第一項及第六十三條之規定，處罰汽車駕駛
    人三千元以上，六千元以下罰鍰，並記違規點數一點。本件異議人甲○○於九十
    一年十二月十四日十時十三分許，駕駛車號Ｂ三－五二００號自用小客車，行經
    國道八號西向十二公里六百公尺處時，為內政部警政署國道公路警察局第五警察
    隊（以下簡稱國道第五警察隊）新市分隊警員以移動式雷達測速器測得其以時速
    為一百零三公里，其駕車已超速行駛之事實，有國道第五警察隊九十二年四月二
    十五日公警國五交訴字第０９２０００１０３０號函及所附之該舉發照片正本一
    張附卷可稽，雖異議人質疑警員舉發所使用之機器是否經商品檢驗局檢驗合格，
    惟經本院向舉發機關國道第五警察隊函查，該警察隊已提出經濟部標準檢驗局所
    核發之雷達測速儀檢定合格證書（以下簡稱檢定合格證書）一紙為證，經查該檢
    定合格證書之記載，該雷達測速儀檢定之日期為九十一年九月十日，有效期限為
    九十二年九月，檢定合格日期既僅距異議人違規時間三個月又四天，且該檢定合
    格證書係我國經濟部標準檢驗局所核發，具有一定公信力，堪認該雷達測速儀於
    九十一年十二月十四日本件舉發當時應仍屬精確無誤，是異議人之主張即難採信
    。又異議人辯稱：國道高速公路全線及國道八號公路已改為限速一百公里，且由
    國道三號公路進入國道八號公路，亦未見有何特別標示限速九十公里，如該處最
    高限速為一百公里，依一般駕駛人之習慣及經驗法則，超過二、三公里，應屬在
    測速機器誤差值之合理範圍內云云，惟經本院向高速公路管理機關「交通部臺灣
    區○道○○○路局」函查結果：一國道八號十二公里六百公尺西向路段於九十一
    年十二月十四日當時該路段之速限規定為二十噸以上大貨車八十公里，其他車種
    九十公里，自九十二年四月十五日起調整為二十噸以上大貨車九十公里，其他車
    種一百公里。二高速公路標誌係依交通部內政部會銜發佈之「道路標誌標線號誌
    設置規則」設立，為使各駕駛人了解高速公路各路段之速限規定，目前沿線各交
    流道入口約三百至四百公尺處及特殊路段（施工路段、收費戰區）速率變化處及
    部分有跨越之橋樑側均設有速限標誌牌，以告知駕駛人遵循，並為行車安全。三
    國道八號西向路段自東端新化端（１５Ｋ＋５１０Ｍ）往西至八公里處，速限標
    誌依序設置於１５Ｋ＋２５０Ｍ（十五公里二百五十公尺）、１３Ｋ＋０Ｍ（十
    三公里）及８Ｋ＋２５０Ｍ（八公里二百五十公尺）三處，西向十二公里上游最
    近之標誌則為１３Ｋ＋０Ｍ（十三公里）處，此有該局九十二年五月十二日管字
    第０９２００１０９６８號函在卷可稽，堪認國道八號高速公路之速限於本件舉
    發當時，除二十噸以上大貨車為八十公里外，其他車種為九十公里無誤，且自東
    端新化端（１５Ｋ＋５１０Ｍ）往西至八公里處設有三個明顯速限標誌牌，又在
    本件舉發地點（西向十二公里六百公尺）前之１３Ｋ＋０Ｍ（十三公里）處即設
    有速限標誌，是異議人前開所辯顯為卸責之詞，不足採信。再退步言，縱國道八
    號高速公路之速限於九十二年四月十五日已調整為時速一百公里，然異議人被舉
    發之時速既達一百零三公里，其違規事實亦屬明確，其所辯亦無足採信。綜上所
    述，異議人超速違規之情節至為明確，原處分機關依法裁決異議人罰鍰新臺幣六
    千元，並記違規點數一點並無違誤，異議人求為撤銷原處分，核無理由，應予駁
    回。
據上論斷，應依道路交通管理處罰條例第八十七條第二項、道路交通案件處理辦法第
十九條，裁定如主文。
中      華      民      國    九十二    年      五      月      二十    日
                                  臺灣桃園地方法院交通法庭
          法  官   林春鈴
右正本證明與原本無異。
如不服本裁定，應於裁定送達後五日內向本院提出抗告狀。
                                      書記官   江世亨
中      華      民      國    九十二    年      五      月    二十一    日


司法院資訊處製作；財團法人民間司法改革基金會備份。
